臺灣高等法院高雄分院刑事裁定　　　　　　　　　　　九十一年度抗字第二二八號
　　抗　告　人
　　即　被　告　甲○○
　　選任辯護人　任進福　 律師
右列抗告人因強盜等案件，不服臺灣高雄地方法院中華民國九十一年十月十七日羈押
裁定（九十一年度訴緝字第一四四號），提起抗告，本院裁定如左：
    主  文
抗告駁回。
    理  由
一、抗告意旨略以：
  (一)原審受理八十九年度訴字第二八○三號抗告人即被告甲○○等強盜案件，係因被
    告家人代收傳票並未告知被告，以致被告不知開庭時間而未到庭，被告並非畏罪
    逃亡而遭通緝，被告並無逃亡之事實。
  (二)被告因妨害兵役案件而遭台灣嘉義地方法院科處有期徒刑三月，於九十一年七月
    二十六日入監執行，於九十一年十月二十六日執行期滿，經原審借提出庭應訊後
    ，共同被告黃志雄、陳宇任、楊政龍於原審出庭應訊時，均供稱被告並不知情，
    亦未與楊政龍、陳宇任、黃志雄等人共同謀議強盜行為，亦未參與強盜之行為，
    另被害人莊智勝於原審指訴情節，亦與其於警訊及偵查中之指述，前後不一且互
    相矛盾，顯然有重大之瑕疵，自不得以此證詞，認定被告強盜罪證明確，嫌疑重
    大，以非予羈押顯難進行審判為由，裁定羈押。
  (三)依前開說明，被告並無犯此強盜罪行，且共同被告陳宇任、黃志雄、楊政龍等人
    均翻前供，否認被告共同參與強盜，又無積極證據足以證明被告有此犯罪行為，
    原審裁定被告涉嫌重大應予羈押，顯然於法不合，爰依法提出抗告，請求撤銷原
    審羈押裁定。
二、經查：
  (一)檢察官起訴被告之犯罪事實係：「被告甲○○夥同黃志雄、陳宇任、楊政龍於八
    十九年七月二十五日十二時三十分許，由黃志雄偽稱係高雄市三民區○○○路四
    六六號慈香庭素食餐廳經理，欲典當進口汽車為由，誘使高雄市尚順當鋪業務員
    莊智勝與其友葉永信攜帶現款八十萬至慈香庭素食餐廳，莊智勝等進入該餐廳包
    廂內，黃志雄等四人及分持西瓜刀及玩具手槍押住莊智勝二人，復以膠布封住二
    人嘴巴並綑綁雙手，致使莊智勝等二人無法抗拒後，將現款八十萬元及行動電話
    二支搶走，搶得現款由四人朋分花用」，此情並據共同被告黃志雄、陳宇任及共
    犯陳柏誠等人，分別於偵查及警訊中供承不諱，且經被害人莊智勝指訴在卷，有
    臺灣高雄地方法院檢察署檢察官八十九年度偵字第一九八八三、二二一二六號起
    訴書在卷可稽。原審法院因而認定被告甲○○犯罪嫌疑重大，且所犯為最輕本刑
    五年以上有期徒刑之刑法第三百三十條第一項罪嫌，經核並非無據，至於共同被
    告黃志雄、陳宇任、楊政龍等人嗣於原審翻異前供，否認被告甲○○參與強盜行
    為，及被害人莊智勝之證詞前後不一等情，自屬審理該案事實之原審法院調查範
    疇，尚難僅以前情，而認被告不符刑事訴訟法第一百零一條第一項第三款押之
    法定要件。
  (二)原審法院受理該案後，經傳拘被告無著，而於九十年七月十六日以高貴刑復緝字
    第七六二號通緝書對被告發布通緝，嗣經嘉義縣警察局於九十一年七月二十六日
    查獲，先移送台灣嘉義地方法院檢察署執行被告另犯妨害兵役條例案件之有期徒
    刑三月，經原審法院於九十一年十月十七日借提訊問後認被告犯罪嫌疑重大，並
    有刑事訴訟法第法一百零一條第一項第一款之逃亡事實，非予羈押，顯難進行審
    判，且有羈押之必要，裁定被告自九十一年十月二十七日（即前開執行三月有期
    徒刑刑滿翌日）羈押等情，有嘉義縣警察局通緝案件移送書、台灣嘉義地方法院
    檢察署檢察官執行指揮書、原審九十一年十月十七日刑事報到單、訊問筆錄及原
    審九十一年十月二十七日押票在卷可參（見原審影卷第一四、二十、六七至八九
    頁）。既被告係經原審法院發布通緝始為警查獲，原審法院因而認定被告有逃亡
    之事實，裁定羈押亦合於前揭押之法定要件，是被告抗辯係因家人代收傳票未
    告知云云，顯係卸責之詞。
  (三)綜上所述，本件被告之前揭抗告意旨，經核為無理由，抗告應予駁回。
三、據上論斷，依刑事訴訟法第四百十二條，裁定如主文。
中      華      民      國    九十一    年     十一     月    二十九    日
                              臺灣高等法院高雄分院刑事第六庭
                                  審判長法官  王憲義
                                        法官  謝靜雯
                                        法官  張意聰
右正本證明與原本無異。
不得再抗告。
                                  法院書記官  王婉蓉
中     華       民      國  九十一    年    十一     月     二十九   日
